# 关于非同一控制下企业合并资产增值问题

提问人：691071920 时间：2021-08-02 11:44:00
收购一家子公司属于非同一控制下企业合并，被收购资产出现了评估增值，包括无形资产。我的问题：无形资产评估增值含有一部分账外无形资产，那么这一部分账务无形资产的增值在合并报表的摊销年限如何确定，我们目前是这么摊销的，评估增值的资产比如是著作权，可使用期限为50 年，我们根据其申请日来判断在购买日时点还剩多少使用期限，然后将评估增值在剩余使用时间内摊销，不知可对，还是应该将该账务资产作为一项全新资产，在 50 年内重新开始摊销；

回答人：chenyiwei
无形资产的摊销年限按照无形资产准则应用指南第四条所述原则确定。法律规定的保护年限仅为可能的摊销年限的上限，实际还需要考虑该无形资产给本企业带来未来经济利益流入的预计年限。